【裁判字號】    90,交聲,310
【裁判日期】    901220
【裁判案由】    違反道路交通管理處罰條例聲明異議
【裁判全文】
臺灣桃園地方法院交通事件裁定                      九十年度交聲字第三一號
    受處分人  甲○○
    即異議人
右列受處分人因違反道路交通管理處罰條例案件，對於交通部公路局新竹區監理所桃
園監理站桃監裁五字第駕裁五二─Ｄ九Ｂ一二五０三三號違反道路交通管理事件裁決
書，聲明異議，本院裁定如左：
        主  文
原處分撤銷。
甲○○不罰。
        理  由
一、按受處分人之聲明異議有理由者，交通法庭應以裁定將原處分經聲明異議之部分
    撤銷，道路交通案件處理辦法第二十條前段定有明文。
二、原處分機關固以受處分人即本件異議人甲○○於九十年七月二十五日下午四時三
    十五分，駕駛車牌號碼Ｚ五─七七一一號自小客車行經台一線十九‧五公里（南
    下）路段違規超速行駛且不服從警察稽查取締而逃逸，違反道路交通管理處罰條
    例第四十條第一項、第六十條第一項，乃由執勤員工依法逕行舉發，而裁處受異
    議人新台幣（下同）四千九百元，並附具舉發違反道路交通管理事件通知單一紙
    、交通部公路局新竹區監理所桃園監理站桃監裁五字第駕裁五二─Ｄ九Ｂ一二五
    ０三三號違反道路交通管理事件裁決書、裁決書簽收回執聯、桃園縣警察局九十
    年九月六日桃警交字第七五四一三號函各一份而移送於本院。惟訊據異議人則堅
    決否認有如前述之違規行為，辯稱：其於舉發通知書上所載時間，與其子乙○○
    共同前往新店釣魚，當時並未行經該處，且本案既無違規照片，紅單上也無本人
    簽名確認，如此告發有欠公允等語。經查：
（一）按交通事故之舉發人，其地位殆與刑事訴訟案件告訴人或告發人之地位無異，
      是不能僅以其陳述，執為不利行為人之認定，其陳述是否與事實相符，尚須調
      查其他證據以資審認，始得為不利行為人之認定。本件原處分機關之認定異議
      人有前揭之違規事實，僅以證人即製作前揭舉發通知單之桃園縣警察局交通隊
      警員賴華偉證稱：當日伊看到一輛黑色ＢＭＷ自小客車違規超速，且不停下來
      接受取締，伊記下車牌號碼，回到所裏依車籍資料填寫告發單等語為其唯一依
      據，此外並無任何舉發照片足佐，從而其舉發果否真實，是否全無錯視誤判之
      ，即乏其他相關資料可評審認，依前所述，其指述自不得據為認定異議人有前
      開違規事實之唯一證據。
（二）而異議人於九十年七月二十五日下午係與其子乙○○由台北縣樹林市家中出發
      ，前往新店碧潭一帶釣魚，車子停在釣魚處的後方，釣完後又回到台北縣樹林
      市家中，當日所經營的工廠，因景氣不好，沒有什麼生意，就去釣魚等情，此
      經本院傳喚證人即異議人之子乙○○到庭予以隔離訊問後證述明確，互核與異
      議人所辯相符（參見本院九十年十二月二十日訊問筆錄），堪信屬實，而無迴
      護串供之虞。是以本件執勤人員於前揭取締時段所逕行舉發之車輛尚難認確係
      異議人所有之上開自用小客車，異議人上開所辯，應堪採信。
    綜上所述，原處分機關僅憑執勤人員之單一指述，而無任何之佐證即遽以異議人
    違反道路交通管理處罰條例第四十條第一項、第六十條第一項，裁決異議人罰鍰
    四千九百元，核屬不當，本件聲明異議為有理由，應依法撤銷原處分，並諭知異
    議人即受處分人不罰之裁定。
四、據上論斷，應依道路交通管理處罰條例第八十七條第二項、道路交通案件處理辦
    法第二十條前段裁定如主文。
中      華      民      國    九十      年     十二     月     二十     日
                                臺灣桃園地方法院交通法庭
                                    法  官   范明達
右正本證明與原本無異。
如不服本裁定，應於裁定送達後五日內向本院提出抗告狀。
                                    書記官   孫立文
中        華        民        國   九十一   年   一   月    三    日


司法院資訊處製作；財團法人民間司法改革基金會備份。
